【裁判字號】    94,易,610
【裁判日期】    950524
【裁判案由】    竊盜
【裁判全文】
臺灣苗栗地方法院刑事判決               94年度易字第610號
公  訴  人  臺灣苗栗地方法院檢察署檢察官
被      告  乙○○
                    （現於臺灣臺北監獄臺北分監執行中）
            丁○○
                    （現於臺灣臺北監獄臺北分監執行中）
上列被告等因竊盜案件，經檢察官提起公訴（94年度偵字第2744
號），本院判決如下：
    主  文
乙○○共同犯攜帶兇器竊盜未遂罪，累犯，處有期徒刑陸月，如
易科罰金，以參佰元折算壹日。扣案如附表所示之物均沒收。
丁○○共同犯攜帶兇器竊盜未遂罪，累犯，處有期徒刑伍月，如
易科罰金，以參佰元折算壹日。扣案如附表所示之物均沒收。
    犯罪事實
一、乙○○前因違反毒品危害防制條例案件，經臺灣板橋地方法
    院於93年9 月13日以93年度簡上字第326 號判決，判處有期
    徒刑6 月，如易科罰金，以300 元折算1 日確定。甫於94年
    5 月16日縮刑期滿執行完畢；丁○○前因(1)竊盜案件，經臺
    灣板橋地方法院於93年3 月1 日以92年度簡字第2505號判決
    ，判處有期徒刑6 月，如易科罰金，以300 元折算1 日確定
    。(2)違反毒品危害防制條例案件，經臺灣板橋地方法院於93
    年1 月2 日以92年度簡字第3102號判決，判處有期徒刑6 月
    ，如易科罰金，以300 元折算1 日。上開2 案經臺灣板橋地
    方法院以93年度聲字第136 號裁定，定應執行有期徒刑11月
    ，如易科罰金，以300 元折算1 日確定，並於93年3 月19日
    易科罰金執行完畢。
二、詎乙○○、丁○○仍不知悔改，竟共同基於意圖為自己不法
    所有之犯意聯絡，於94年7 月13日18時30分許，丁○○攜帶
    其所有如附表編號1 所示之驗電筆1 支、打火機2 個、及報
    紙，乙○○則攜帶其所有如附表編號2 所示之手套3 雙、手
    電筒1 支及客觀上對於人之生命、身體安全足以構成威脅，
    具有行兇危險性之榔頭2 支、柴刀1 把、利剪1 支及美工刀
    片4 片等物，由乙○○駕駛車號PM-9986 號自用小客車搭載
    丁○○一同至國道3 號高速公路南下144.45公里處通霄交流
    道匝道下涵洞口外圍籬旁，乙○○、丁○○跳過圍籬旁之水
    溝，進入高速公路局之國有財產地內（此部分未據告訴），
    再進入涵洞內，並推由丁○○手持驗電筆，以打火機點火燒
    報紙照明之方式，於箱涵內搜尋有無電纜線等財物，欲竊取
    開立工程有限公司（下稱開立公司）所有之電纜線，而乙○○則返回車上等候，待丁○○確認後再持其餘工具進入箱涵
    內竊取電纜線。嗣丁○○進入箱涵內搜尋電纜線約1 百多公
    尺過程中，因觸動箱涵內約距涵洞口30公尺處之紅外線感應
    警報設施，開立公司工程師甲○○及丙○○馳赴現場時，乙○○在車上見甲○○等人到場時而認情形不對，則藉口在此
    處等朋友並驅車離去。甲○○、丙○○則於涵洞口處當場逮
    捕丁○○而未得手，乙○○則約1 、20分鐘後再返回現場，
    向甲○○、丙○○解釋稱係在等朋友，剛係為買飲料而離開
    等語後，為據報前來之國道公路警察局員警所逮捕，丁○○
    則畏罪趁隙逃逸。經警於現場扣得如附表編號1 所示之驗電
    筆1 支、打火機2 個等物，並於乙○○車上扣得其餘如附表
    編號2 所示之物。
三、案經內政部警政署國道公路警察局第七警察隊報請臺灣苗栗
    地方法院檢察署檢察官偵查起訴。
    理  由
一、認定犯罪事實所憑之證據及理由：
  (一)被告乙○○於審理時供承有開車搭載被告丁○○至現場，並
    一同跳過水溝、進入涵洞內，並於被告丁○○走入箱涵時返
    回車上，且遇到前來之開立公司甲○○、丙○○，並對其等
    稱在此處等人後駕車離去，約1 、20分鐘後返回現場，而為
    前來處理之員警逮捕，經警於其車上查扣其所有之手套3 雙
    、手電筒1 支、榔頭2 支、柴刀1 把、利剪1 支及美工刀片
    4 片等語明確。
  (二)被告丁○○於審理時供承有與被告乙○○一同跳過水溝並進
    入涵洞，並以點火燒報紙照明之方式進入高速公路箱涵內等
    語明確。
  (三)證人即開立公司工程師甲○○、丙○○於偵訊及本院審理中
    證稱因有人觸動箱涵內警報器而趕至現場，發現有部車停在
    箱涵外之圍籬旁，被告乙○○坐在車內並稱在等朋友而駛離
    ，嗣進入涵洞時，發現被告丁○○從涵洞摔下來而逮捕之，
    涵洞入口內地上並有驗電筆1 支、打火機2 支等物，且箱涵
    內有長達1 、200 公尺的路上，有火燃燒過之紙在地面上痕
    跡，嗣被告乙○○返回現場解釋在等人，待國道公路警察前
    來後，被告丁○○則伺機逃逸乙節等語無訛（見審卷第133
    至154 頁）。
  (四)關於本案現場之狀況，有警方於現場及被告所駕駛之自小客
    車所拍攝之蒐證照片共3 張，及證人甲○○、丙○○作證提
    供之照片166 至171 頁附卷可稽（見偵卷第31頁上圖、32
    頁照片）。而本院到現場履勘結果，亦有勘驗筆錄及現場照
    片33張在卷可憑（見審卷第217 至256 頁）。
  (五)此外，復有被告丁○○所有供本案竊盜所用之驗電筆1 支、
    打火機2 個、及被告乙○○所有之手套3 雙、手電筒1 支、
    榔頭2 支、柴刀1 把、利剪1 支及美工刀片4 片扣案可佐。
  (六)按關於竊盜之著手時點，以行為人以行竊之意思接近財物，
    並進而物色財物，即可認為竊盜行為之著手（最高法院82年
    度第2 次刑事庭會議決議意旨參照）。查被告丁○○有竊盜
    之主觀犯意乙節，可詳如後述「二、對於被告辯解，及對被
    告有利之證據，本院之判斷：」說明，其跳過水溝進入國有
    土地，並持驗電筆進入箱涵，且以打火機點燃報紙之方式照
    明，深入箱涵達1 百多公尺乙節，顯可認為係搜尋箱涵內之
    電纜線財物，已著手於竊盜行為之實施無訛。
  (七)而被告2 人確有竊盜犯意之聯絡及行為之分擔乙節，為共同
    正犯乙節，詳後述二、(六)之說明，應堪認定。
  (八)綜上所述，被告2 人之竊盜行為，應堪認定。本件事證已臻
    明確，足以認定被告2 人之犯行，應予依法論科。
二、對於被告辯解，及對被告有利之證據，本院之判斷：
    被告乙○○、丁○○固供認有於前揭時、地為證人甲○○、
    丙○○查獲之事實，惟矢口否認有何竊盜犯行，均辯稱：案
    發當時在場係要等朋友鄒福全，其要介紹工作，且乙○○也
    是為了要上廁所、施用毒品而至現場，至扣案之驗電筆係丁○○在涵洞外靠牆壁處所撿到的，其餘之物品則係在乙○○
    車上所扣到的，並非在涵洞內所查到的云云。是以，本案之
    主要爭點，在於被告2 人主觀上是否有不法所有意圖，及客
    觀上是否有竊盜之行為？經查：
  (一)首先，證人甲○○、丙○○係擔任開立公司工程師，負責設
    置、維修高速公路電纜線等業務，其等於本院審理時，均經
    具結以擔保其陳述之真實性，且經檢察官及被告交互詰問之
    直接審理結果，其等證言並無瑕疵可指，且互核大致相符。
    而觀甲○○、丙○○作證之整體過程，亦足使本院確信其證
    詞為真正，其等證詞具有相當高之可信性，先予敘明。
  (二)查案發時被告2 人均有跳過箱涵外圍籬旁之水溝，進入高速
    公路局之國有財產地內，再由高速公路下方涵洞進入箱涵內
    乙節，業據被告2 人供承無訛，應堪認定。依本案現場之照
    片所示（見審卷第169 至171 頁），以現場有圍籬及水溝之
    設置以觀，可知被告2 人所進入者，係屬有管制出入之國有
    土地及高速公路箱涵，並非一般公眾所得出入之公共場所或
    閒置之廢棄建築物。準此，被告2 人未受允許進入本案現場
    ，其等主觀上之動機即有可議。
  (三)就此，被告乙○○雖辯稱，當初之所以在現場，係與友人鄒
    福全約好在那邊等，鄒福全要介紹工作給伊，且當時伊也為
    了施用安非他命及上大號，才到現場的云云（見偵卷第60頁
    、審卷第77、183 頁）。惟查，(1)本案案發現場所處位置，
    並非即位在高速公路交流道下，而係南下高速公路下交流道
    後，需經繞路轉彎進入小道始得到達，地屬偏僻乙節，業據
    證人甲○○、丙○○到庭證述屬實，且為被告2 人所不否認
    。是以，被告2 人自桃園南下找工作，初到此處，卻非在交
    流道旁明顯之處等候友人，反而約在一般人不易知悉、難以
    說明所在地之偏遠處等候，要屬可疑。(2)又據證人鄒福全於
    警詢時證稱：案發當日中午被告乙○○打電話給伊，稱要南
    下找伊介紹工作，到達通霄後會再與伊聯絡，但事前並沒有
    約定好在何處見面等語明確（見偵卷第64頁以下）。由此足
    證證人鄒福全並未與被告乙○○約在現場等候乙節，應無疑
    義。(3)再者，觀諸箱涵外現場照片及履勘現場拍照結果（見
    審卷第169 至171 頁、2 50至25 4頁），可知箱涵外現場主
    要係水泥結構體，空間開放、視野開拓，並無遮蔽物可供躲
    藏、掩飾，若在此地施用安非他命或上廁所，顯可為經過之
    人車所目擊。況從外觀而言，若非跳過水溝、彎腰低頭走近
    高速公路箱涵下且特別注意，顯難知悉箱涵下尚有涵洞口可
    以入內。準此，以現場環境而言，衡情被告開車經過時，應
    無選擇此處躲藏供上廁所或施用毒品之理。(4)縱被告有與鄒
    福全約在現場見面，或為上大號或施用毒品而找到現場，亦
    不能排除被告2 人有在等候鄒福全或上大號、施用毒品之同
    時，復至箱涵內竊取電纜線之情形，是被告此部分之辯解，
    ，除與常情不符外，亦尚難資為有利之認定。
  (四)其次，本案所查扣之驗電筆1 支，係與被告丁○○所有之打
    火機2 支等物一起放置在箱涵內之涵洞入口處地上乙節，業
    據證人甲○○、丙○○證述明確，且為被告丁○○所是認。
    由此應可認定確係被告丁○○所持有。就此，被告丁○○則
    辯稱：驗電筆係伊在要進入涵洞時，在洞外靠近水泥牆地上
    所撿到的云云（見審卷第279 頁）。惟查，(1)證人丙○○審
    理時證稱：案發當天伊與甲○○至箱涵維修防盜器，從早上
    到下午都在巡視，現場並沒有看到有驗電筆等語（見審卷第
    137 頁、219 頁）。是被告辯稱係現場撿到云云，顯有可疑
    。(2)況被告乙○○前於偵訊中供稱：驗電筆係被告丁○○在
    涵洞「內」撿到等語（見偵卷第51頁）。此與被告丁○○辯
    稱係在涵洞「外」水泥牆邊撿到云云顯然不符。(3)再者，關
    於被告丁○○所稱撿到驗電筆之過程，經本院隔離詢問被告
    2 人之結果，被告丁○○辯稱：當時伊撿到時，並不知道這
    是什麼東西，好像有拿給乙○○看，乙○○則說他要施用安
    非他命云云（見審卷第280 頁）。被告乙○○則稱：丁○○
    撿到驗電筆時，稱這邊怎麼有1 支驗電筆？伊答稱東西不要
    亂撿云云（見審卷第275 頁），兩者說詞顯然不符。(4)綜上
    ，可知被告丁○○此部分之辯解，核與事實不符，難以採信
    。由此可推論，系爭驗電筆1 支應係被告丁○○所持有並攜
    帶入箱涵內之物，殆無疑義。(5)至於系爭扣案驗電筆之功能
    ，據證人丙○○於審理時證稱：驗電筆可用於接觸電纜線時
    ，感應有無通電，因之前電纜線常失竊，有時會通電讓竊賊
    難以下手等語（見審卷第137 頁）。準此以觀，被告丁○○
    攜帶驗電筆進入箱涵內，應係為以驗電筆測試箱涵內之電纜
    線有無通電之事實。是以，應可推知其主觀上有竊盜之不法
    所有意圖，要無疑義。
  (五)被告丁○○於箱涵內有著手搜尋財物之行為：
    1.據證人甲○○、丙○○證稱：案發前一天因電纜線有涵洞
      入口處約4 百米之電纜線遭竊，故案發當天我們進入箱涵
      內維護警報器，嗣傍晚離開後沒多久，發現警報器又響，
      回去現場時，則逮獲被告丁○○，我們有進入箱涵內，發
      現電纜線管道沿途約1 百餘米地上，有燃燒紙照明之痕跡
      ，這是我們離開之前所沒有的等語（見審卷第142 頁、
      151 至153 頁），核與被告丁○○亦於審理時供承：伊確
      實有以打火機點火燒報紙之方式走箱涵，該燒紙灰燼係伊
      所留下的等語相符（見審卷第185 頁），且經本院勘驗現
      場屬實（見235 至241 頁）。由此可知，被告丁○○確實
      有以燒報紙照明之方式，進入箱涵內深達1 百餘米。
    2.就此，被告丁○○雖辯稱：伊係在被告乙○○吸安非他命
      時，不知道要做什麼，伊就燒紙進入涵洞，看看裡面有什
      麼，後來乙○○去買飲料，因為裡面很暗，伊就出來了云
      云。惟查，箱涵內毫無光線、空氣不流通、滿地灰塵，沿
      途只有電纜線管道乙節，業據本院現場勘驗屬實（見審卷
      第217 頁以下）。是以，被告特持驗電筆及報紙進入涵洞
      ，並點火燒紙照明，在此環境不佳之情形下，若非有特別
      之目的，豈有深達?百多公尺之理？此舉顯非一般好奇者
      所為。況被告於審理時曾自承其有與被告乙○○一起施用
      安非他命（見審卷第184 頁），何以此時蘇俊雄辯解卻係
      乙○○一人施用而自己獨自一人進入箱涵？而乙○○亦焉
      有留丁○○一人在箱涵內走動，而自行外出購買飲料之理
      ？是被告此部分所辯，顯與常理不符，不足採信。
    3.況且，觀諸本院勘驗現場之照片（見審卷第240 、241 頁
      ），可知箱涵內供人走動之走道空間尚稱寬敞，而電纜線
      之金屬管道則在右側，若被告丁○○僅係單純好奇心驅使
      看看，其燃燒報紙照明之餘燼衡情應只存在走道上，惟經
      本院履勘現場結果，報紙燃燒之灰燼，卻有不少係在電纜
      線之金屬管道下（見審卷第235 、236 、239 頁），由此
      顯見被告丁○○確實有搜尋電纜線，而非單純入內走動觀
      看，要無疑義。
    4.再者，證人甲○○、丙○○於案發當日發現涵洞內深達4
      百米之電纜線已遭竊，業如前所認定，而於證人甲○○、
      丙○○離開現場後，被告丁○○持驗電筆、以報紙燃燒照
      明之方式，進入箱涵深達1 百餘米，顯見其係因發現前段
      之電纜線卻不見或遭竊，為尋找電纜線，始需深入長達1
      百餘米。由此益徵被告丁○○確係基於不法所有之意思而
      搜尋財物，要無疑義。
    5.此外，案發時，證人甲○○、丙○○於案發現場發現被告
      丁○○並加逮捕後，交予前來處理之國道公路員警，嗣被
      告丁○○則趁隙逃逸乙節，業據被告丁○○供承無訛，且
      據證人甲○○、丙○○到庭證述明確（見審卷第136 頁、
      ），應堪認定。由此亦可佐證被告丁○○係因竊盜案遭查
      獲，始畏罪逃逸無訛。就此，被告丁○○雖復辯稱係因案
      發當時有施用安非他命，所以畏罪逃逸云云。惟被告丁○○復又於審理時供稱案發當天並沒有施用安非他命等語（
      見審卷第284 頁）。是被告此部分之辯解，容有瑕疵，尚
      難憑取。
    6.綜上，被告丁○○攜驗電筆、報紙入涵洞，並以打火機點
      燃報紙之方式照明，且深達箱涵達?百餘米，且被告丁○○在場為人逮捕後，復又趁隙逃逸，由此可證其顯係基於
      不法所有之意圖搜尋箱涵內電纜線之財物甚明。
  (六)關於被告2人有竊盜犯意之聯絡及行為之分擔：
    1.首先，案發時係由被告乙○○駕駛自小客車承載被告丁○○至案發地點，而被告2 人均有跳過圍籬旁之水溝，並進
      入箱涵內等情，業據被告2人供承無訛。
    2.其次，被告丁○○持有打火機、報紙及驗電筆進入涵洞，
      並以打火機點火燒報紙之方式深入箱涵乙節，已認定如前
      ，被告乙○○既一同進入箱涵，實難諉為不知。
    3.況且，警方於被告乙○○車上所查扣如附表編號2 所示之
      物，據證人甲○○、丙○○到庭證述，可知其中布手套1
      只上加上乳膠，可以絕緣防電，而美工刀及利剪均係竊取
      電纜線者常用之物，手電筒則可以照明（見審卷第144 、
      152 頁）。而其餘之手套2 雙，可避免行竊時留下指紋、
      手電筒則可於箱涵內照明用，另榔頭、柴刀亦可供竊取金
      屬管道內之電纜線，依經驗法則，均可供竊取電纜線所用
      之物。加以前述2 之被告乙○○明知被告丁○○持驗電筆
      及點火照明深入涵洞之客觀事態，應可知被告乙○○與丁○○應有竊盜之犯意聯絡及行為分擔。
    4.又證人甲○○、丙○○接到警報後、返回現場時，見到被
      告乙○○之自小客車停於圍籬旁之水溝外，證人問被告乙○○在做什麼，被告答稱在等朋友，即將車駛離，證人即
      進入箱涵並逮獲在涵洞內之被告丁○○，約十幾、二十分
      鐘後被告乙○○始返回箱涵，且手持飲料稱係去買飲料，
      並稱丁○○係其朋友，一起在等人介紹工作等情，業據證
      人甲○○、丙○○到庭證述明確（見審卷第136 、148 、
      ）。據此，(1)被告乙○○明知被告丁○○仍於箱涵內，何
      以證人詢問時，被告乙○○未稱丁○○仍在箱涵內，且不
      留在現場而馬上駛離，直過十幾、二十分鐘後始返回現場
      稱去買飲料？此顯有可疑。(2)若被告乙○○係駕車去買飲
      料，何以不與丁○○一起前去，卻獨留丁○○一人在箱涵
      內達十幾、二十分鐘，此亦有可疑。(3)若被告乙○○係在
      現場等人，何以離去現場約十幾、二十分鐘，不無疑義。
      (4)又現場人煙罕至、地處偏遠，顯非一般等候約人之處乙
      節，已如前述，被告稱係在此處等人乙節，亦難採信。(5)
      綜上，可知被告乙○○主觀上與被告丁○○應有竊盜之犯
      意聯絡，要無疑義。
    5.至被告乙○○雖辯稱於證人甲○○、丙○○到場後離去，
      事後又返還現場，並未逃離，足見其並無竊盜犯意云云。
      惟查，被告丁○○若被查獲，即有可能供出共犯為乙○○
      ，是以，若被告乙○○不即時返回現場澄清，顯然係畏罪
      逃逸，是被告乙○○衡情不得不返還現場。再者，被告乙○○因非在涵洞內當場逮獲，故其自認無事，惟此乃其對
      於刑法上「共犯理論」之誤解，不知仍應共同承擔與丁○○共犯之行為。是被告此部分之辯解，尚難作為有利之依
      據，附此敘明。
    6.綜上，被告乙○○與丁○○，確有竊盜之犯意聯絡及行為
      分擔，為共同正犯，殆無疑義。
  (七)被告乙○○確有攜帶兇器之客觀行為事實：
    1.至被告乙○○辯稱如附表編號2 所示之物，均係於車上所
      查獲，並未持以犯案，並非現場所查扣云云。
    2.按刑法第321 條第1 項第3 款之攜帶兇器竊盜罪，係以行
      為人攜帶兇器竊盜為其加重條件。此所謂兇器，其種類並
      無限制，凡客觀上足對人之生命、身體、安全構成威脅，
      具有危險性之兇器均屬之。且祇須行竊時攜帶此種具有危
      險性之兇器為已足，並不以攜帶之初有行兇之意圖為必要
      （最高法院79年臺上字第5253號判例參照）。
    3.經查，(1)被告2 人係有竊盜之犯意聯絡及行為分擔，而為
      共同正犯乙節，已如前所認定，先予敘明。(2)證人甲○○
      、丙○○證述逮獲被告2 人之過程，可推論被告丁○○於
      箱涵內搜尋財物之同時，被告乙○○在其自小客車上。(3)
      而系爭如附表編號2 所示之物，係於被告之自小客車上所
      查扣。其中榔頭2 支、柴刀1 把、利剪1 支及美工刀片4
      片，為金屬材質，質地堅硬，於客觀上足以對人之生命、
      身體安全構成威脅，堪認為兇器。(4)觀諸本院勘驗現場時
      所拍攝之照片（見224 頁），可知乙○○所駕駛之自小客
      車係停放於唯一進出國有土地之圍籬旁之水溝外馬路上。
      而被告既當時係在車上，應可認係持有該物，且與被告丁○○有竊盜之犯意聯絡，故其對於進出該處之人，具有隨
      時持以行兇之可能性、危險性，是依刑法第32 1條第1 項
      第3 款之立法意旨，應可認被告係攜帶兇器之加重竊盜未
      遂罪，要無疑義。
  (八)至扣案之鋸子1 把，案發前原已放在箱涵內，係證人甲○○
    、丙○○於逮獲被告丁○○後，始於箱涵內深處所扣得，而
    非被告2 人所持有乙節，業據被告甲○○、丙○○到庭證述
    明確（審卷第142 頁、150 頁）。是此鋸子並無證據證明係
    被告所有供本案犯罪所用之物，尚難資為不利於被告之認定
    ，併此敘明。
  (九)綜上所述，被告之辯解，或與經驗法則有違，或與事實不符
    ，均顯屬卸責之詞，不足憑採。
三、論罪科刑的理由：
  (一)被告2 人共同基於意圖為自己不法所有之犯意，進入高速公
    路局之國有財產地及高速公路涵洞內，並由被告丁○○以打
    火機點火燒報紙照明之方式，持驗電筆於箱涵內搜尋、物色
    有無電纜線等財物，欲竊取開立公司所有之電纜線，其行為
    客觀上已足認與侵犯他人財物有關，且屬具有一貫接連之密
    接行為，足認被告已著手於竊盜行為之實行，僅因搜尋財物
    無著始未生竊得財物之結果，為未遂犯，是核被告乙○○、
    丁○○所為，係犯刑法第321 條第2 項、第1 項第3 款之攜
    帶兇器加重竊盜未遂罪。
  (二)被告乙○○、丁○○2 人間，就本案之攜帶兇器加重竊盜未
    遂犯行，有犯意之聯絡及行為之分擔，均為共同正犯。
  (三)查被告乙○○、丁○○有如事實欄所載之犯罪前科執行情形
    ，此有臺灣高等法院被告全國前案紀錄表、臺灣苗栗地方法
    院檢察署刑案資料查註紀錄表在卷可稽，其受有期徒刑執行
    完畢後，5 年內再犯有期徒刑以上之本罪，為累犯，應依刑
    法第47條之規定，加重其刑。
  (四)被告乙○○、丁○○已著手於竊盜犯罪行為之實施，惟尚未
    生竊得財物之結果，其犯罪尚屬未遂，應依刑法第26條前段
    之規定，按既遂犯之刑度減輕其刑，而被告2 人同時有刑之
    加重、減輕事由，應依法先加後減之。
  (五)量刑理由：
    爰審酌被告2 人正值年壯，不思以正途賺取財富，冀圖不勞
    而獲，而攜帶兇器欲竊取財物，情節非輕，且其等犯後均矢
    口否認犯行，豪無坦承悔過之具體表現，浪費有限之司法資
    源，參以被告2 人有如犯罪事實欄所載之前科紀錄，已如前
    述，素行堪認不佳，而依被告乙○○於偵審中之辯詞，及其
    駕駛車輛並攜帶如附表編號2 之工具至現場，足見其對於本
    案居於主導之地位，本應嚴罰重懲，惟念及被告2 人僅屬著
    手於竊盜之搜尋財物階段，並未竊得任何財物，尚未造成被
    害人難以彌補之損失，且犯後開庭態度尚稱良好，併參酌渠
    等生活狀況、品行、智識程度、犯罪之動機、目的、手段、
    所生危害，及公訴人向本院求刑等一切情狀，爰分別量處主
    文所示之刑，並均諭知易科罰金之折算標準，以資懲儆。
  (六)扣案如附表所示之驗電筆1 支、打火機2 個、手套6 個、手
    電筒1 支、榔頭2 支、柴刀1 把、利剪1 支及美工刀片4片
    ，分別係被告乙○○、丁○○所有供竊盜犯行所用之物乙節
    ，已認定如前，爰依刑法第38條第1 項第2 款之規定，為沒
    收之諭知。
四、適用之法律依據：
    (一)刑事訴訟法第299條第1項前段。
    (二)刑法第28條、第321 條第2 項、第1 項第3 款、第26條前
      段、第47條、第41條第1 項前段、第38條第1 項第2 款。
    (三)罰金罰鍰提高標準條例第2條。
本案經檢察官魏宏安到庭執行職務。
中    華    民    國    95    年    5     月    24    日
                  刑事第二庭  審判長法  官  林 燦 都
                                    法  官  楊 台 清
                                    法  官  顧 正 德
以上正本證明與原本無異。
如不服本判決，應於判決送達後10日內向本院提出上訴狀（應抄
附繕本）。告訴人或被害人如對於本判決不服者，應具備理由請
求檢察官上訴，其上訴期間之計算係以檢察官收受判決正本之日
期為準。
                                    書記官  廖 鳳 美
中    華    民    國    95    年    5     月    30    日
附表：（應沒收物明細）
┌──┬────────┬─────┬──────────────┐
│編號│ 物品名稱       │  所有人  │ 查扣地點                   │
├──┼────────┼─────┼──────────────┤
│1   │ 驗電筆1 支     │  丁○○  │ 涵洞內入口地板處           │
│    │ 打火機2 個     │          │                            │
├──┼────────┼─────┼──────────────┤
│2   │ 手套3雙        │  乙○○  │ 乙○○所駕駛之車號PM-9986  │
│    │ 手電筒1 支     │          │ 號自用小客車內             │
│    │ 榔頭2 支       │          │                            │
│    │ 柴刀1 把       │          │                            │
│    │ 利剪1支        │          │                            │
│    │ 美工刀片4 片   │          │                            │
└──┴────────┴─────┴──────────────┘
附錄本判決論罪科刑法條
中華民國刑法第321條第1項第3款、第2項
犯竊盜罪而有左列情形之一者，處 6 月以上、 5 年以下有期徒
刑：
一  於夜間侵入住宅或有人居住之建築物、船艦或隱匿其內而犯
    之者。
二  毀越門扇、牆垣或其他安全設備而犯之者。
三  攜帶兇器而犯之者。
四  結夥三人以上而犯之者。
五  乘火災、水災或其他災害之際而犯之者。
六  在車站或埠頭而犯之者。
前項之未遂犯罰之。


司法院資訊處製作；財團法人民間司法改革基金會備份。
